# 关于引进新股东,丧失控制权的账务处理及税务处理

提问人：lardqiu 时间：2021-07-05 18:09:00
尊敬的陈版主,您好
原股东A占B公司100%股权,假设账面价值 1 亿,评估价值为 4 亿,C公司增资扩股想获得60%股权,于是投入 6 亿. 1.请问,B公司的原资产账面价值是否需要在本次增资扩股时调整为公允价值,我理解是不用的,只在C合并B的时候才调整为公允价值. 2.A公司因这个业务,会产生大额的投资收益,应为 6 _0.4-1_ 0.6=1.8亿,这个投资收益需要交所得税么?我理解是,所得税的计税范围,不包括这个,所以不用交所得税,
再次感谢陈版主

回答人：chenyiwei
1 、不应调整B公司自身报表中的账面价值；
2 、A公司并未实际发生股权处置，故该部分丧失控制权收益不应在当期计入应纳税所得额，但如果在可预见的未来有部分或全部处置所持股权的计划，则应就该部分增值收益确认对应的递延所得税负债。